

# **Detalles personales**

**Nombre** Andrei Chiorian

Número de teléfono 636021791

Correo electrónico heavy\_andrei@yahoo.es

Licencia de conducir C, B, A2

#### Links

<u>LinkedIn</u>

<u>GitHub</u>

<u>Portfolio</u>

#### **Habilidades**

React

Python

AWS

PHP8

Laravel 9/10

HTML5

CSS3

**Bootstrap 4** 

Tailwind CSS

Javascript

Java

# **Andrei Chiorian**

Soy un programador *full Stack* con experiencia en tecnologías como Python, PHP, JavaScript, React, AWS, MySQL y MongoDB. Mi enfoque integral me ha permitido liderar proyectos desde la concepción hasta la implementación, destacando por mi habilidad para crear soluciones web eficientes y escalables. He participado en el desarrollo de aplicaciones para la gestión deportiva en Python y MySql, así como en la experiencia del usuario mediante el diseño e implementación de interfaces con React, Redux y Saga. Mi compromiso con la actualización constante y mi capacidad para abordar desafíos tecnológicos me posicionan como un candidato ideal para contribuir a proyectos innovadores.

# Experiencia laboral

#### Desarrollador full stack

abr. 2023 - Presente

Sports Innovation Academy S.L, Badajoz, Extremadura, España

Desarrollo full stack de un SaaS para la gestión de clubes deportivos.

Se han empleado lenguajes como **Python** con el *framework* **Flask**, **HTML5**, **CSS3**, **Javascript** con la librería **React**, **Redux**, **Saga**. El manejo de datos se implemento con el sistema gestor de bases de datos **MySQL**. El despliegue de la app web se realizo en **AWS** mediante los servicios **S3**, **Lambda y RDS**. También se desarrollo una app web para una asociación de videojuegos con *CMS* de **Wordpress**. En cuanto a la organización se ha seguido una **metodología Agile** haciendo uso del software **Jira** para la creación de **Sprints** semanales.

#### **Desarrolador Full Stack**

feb. 2024 - Presente

Freelancer, Madrid, Madrid, España

Desarrollo *full stack* de un SaaS para la gestión de las tareas y pagos en un piso compartido. Se han empleado lenguajes como **Python** con el *framework* **Flask**, **HTML5**, **CSS3**, **Javascript ES6** con la librería **React**, **Redux**, **Saga**. El manejo de datos se implemento con el sistema gestor de bases de datos **MySQL**. El despliegue de la app se realizo en **AWS** mediante los servicios **S3**, **Lambda** y **RDS**.

## Educación

# Grado Superior Desarrollo de aplicaciones web

oct. 2021 - jun. 2023

Universidad Alfonso X El Sabio, Villanueva de la cañada/Madrid

Leguajes de programación Java (Springboot), JavaScript (jQuery ,AJAX), PHP 8.

Lenguajes de maquetación HTML5, CSS3 (Bootstrap 4).

Bases de datos SQL, MySQL.

Servidores web y aplicaciones **Apache**, **Apache Tomcat**.

## Grado Medio Equipos Electrónicos de Consumo

sept. 2010 - jun. 2012

I.E.S. La Hontanilla, Tarancón

Electrónica digital y analógica.

Instalaciones de sonido.

Electricidad (Instalación eléctrica hogar).

Informática (hardware y software).

### **Idiomas**

Ingles - Medio
Rumano - Nativo
Castellano - Nativo
Hungaro - Principiante

#### Certificaciones

#### Laravel 9 - Crea Aplicaciones y Sitios Web con PHP 8 y MVC

Udemy

Laravel 9, Sail, Docker, Livewire, PHP 8, Tailwind CSS, React, API's.

nov. 2022 - mar. 2023

# React Native - Crea aplicaciones para Android y iOS c/ React

feb. 2024 - Presente

Udemy

Aprende a crear aplicaciones iOS y Android con React, incluye: React Navigation, GraphQL, MongoDB, Firebase y más!

# Certificación Desarrollo Responsive

sept. 2022 - ene. 2023

Udemy

Bootstrap 3

# Certifiación Arduino y programación C intermedio

ene. 2022 - feb. 2022

Udemy

Control Industrial, Manejo de Potencia, Automatización.

# Desarrollo Full Stack oct. 2023 - abr. 2024

Servicio Extremeño Público de Empleo

Curso de 350 horas impartido por Fernando Sánchez Figueroa catedrático de Universidad del área de Lenguajes y Sistemas Informáticos en la Universidad de Extremadura.

Contenido

- React avanzado
- Redux
- Saga
- Python avanzado (framework Flask)
- AWS (S3, Lambda, EC2, RDS)
- Testing (React, Python)
- Mongo DB
- MySql